【裁判字號】    97,重訴,46
【裁判日期】    970326
【裁判案由】    侵權行為損害賠償
【裁判全文】
臺灣板橋地方法院民事裁定              97年度重訴字第46號
原      告  乙○○
                      樓
被      告  甲○○
                      29號2.
訴訟代理人  陳麗真律師
複?代理人  戴?禎
上列當事人間因刑事附帶民事訴訟請求侵權行為損害賠償事件，
經本院刑事庭移送前來（96年度附民字第487 號），本院裁定如
下：
    主      文
原告之訴及假執行之聲請均駁回。
訴訟費用由原告負擔。
    理      由
一、按因犯罪而受損害之人，於刑事訴訟程序固得附帶提起民事
    訴訟，對於被告請求回復其損害，但其請求回復之損害，以
    被訴犯罪事實所生者為限，否則縱令得依其他事由，提起刑
    事訴訟，亦不得於刑事附帶民事訴訟程序為此請求，最高法
    院60年臺上字第633 號判例意旨參照。故以刑事附帶民事訴
    訟所請求回復之損害，自以被訴犯罪事實所生之損害為限。
    又附帶提起之民事訴訟，如不合於上開法條所定之要件者，
    縱於刑事庭依刑事訴訟程法第504 條第1 項之規定，將附帶
    民事訴訟程序移送於民事庭後，亦不得將關於民事訴訟之法
    規，溯及於附帶提起民事訴訟之時，而予適用，仍應認為其
    起訴為不合法，此亦為最高法院41年度台抗字第58號裁定所
    持之見解。
二、本件原告因被告偽造文書案件於刑事訴訟程序附帶提起民事
    訴訟，主張略以：被告未經原告同意，冒用原告名義，偽造
    讓渡書1 紙，於讓渡書上表明原告將鴻寶印刷廠自94年5 月
    25日起讓與被告等意，並持上開偽造之讓渡書向台北縣政府
    申請營利事業負責人變更登記，足生損害於原告及營利事業
    主管機關對於營利事業登記管理之正確性。被告逕而從94年
    6 月起至95年2 月間，自鴻寶印刷廠所有之帳戶內，擅自轉
    帳新台幣（下同）597 萬元至被告名下之帳戶；又因被告侵
    占行為，93年間鴻寶印刷廠減少營收估計約1,000 萬元；又
    被告逕自將鴻寶印刷廠92年至94年度之盈餘共計11,401,184
    元私吞；其他因被告私占行為，造成原告損失30,650,207元
    。爰聲明請求被告給付原告58,021,391元及自起訴狀繕本送
    達之翌日起至清償日止，按週年利率百分之五計算之利息，
    並予宣告假執行。經本院刑事庭依刑事訴訟法第504 條第1
    項規定，將其請求之附帶民事訴訟，以裁定移送民事庭。
三、但查，本件刑事案件並未認定被告有下述：從94年6 月起至
    95年2 月間，自鴻寶印刷廠所有之帳戶內，擅自轉帳597 萬
    元至被告名下之帳戶；又致鴻寶印刷廠93年間減少營收估計
    約1,000 萬元；又逕自將鴻寶印刷廠92年至94年度之盈餘共
    計11,401,184元私吞；其他因私占行為，造成原告損失30,
    650 ,207 元 等行為。故原告依刑事訴訟程序附帶提起之民
    事訴訟程序，所起訴之事實，顯然不在被告被訴之犯罪事實
    之內。依首開說明，原告此部分訴訟，顯難認為合法，其假
    執行之聲請，亦失所依據，均駁回之。
四、依民事訴訟法第249 條第1 項第6 款、第95條、第78條，裁
    定如主文。
中    華    民    國    97    年    3     月    26    日
                  民事第三庭    法  官  邱育佩
以上正本係照原本作成
如不服本裁定應於送達後10日內向本院提出抗告狀，並應繳納抗
告費新台幣1,000元整。
中    華    民    國    97    年    3     月    26    日
                                書記官  林兆嘉


司法院資訊處製作；財團法人民間司法改革基金會備份。
